臺灣高等法院刑事判決　　　　　　 94年度上重更(一)字第7號
上　訴　人
即　被　告　己○○
指定辯護人　李承志律師
上列上訴人因毒品危害防制條例案件，不服臺灣臺北地方法院92
年度重訴字第17號，中華民國93年1月15日第一審判決（起訴案
號：臺灣臺北地方法院檢察署91年度偵字第5394號、第12608號
、第22124號；移請併案審理案號：臺灣板橋地方法院檢察署91
年度偵字第15695號、92年度偵字第10986號），提起上訴，經判
決後，由最高法院發回更審，本院判決如下：
    主  文
原判決關於己○○部分撤銷。
己○○共同連續販賣第一級毒品，累犯，處有期徒刑拾伍年。
扣案如附表一所示之第一級毒品海洛因均沒收銷燬之；如附表二
、三所示之物品均沒收；販賣毒品所得之財物新臺幣肆萬捌仟元
沒收之，如全部或一部不能沒收時，以其財產抵償之。
    事  實
一、己○○曾於民國（下同）82年間因違反肅清煙毒條例案件，
    經本院以82年度上訴字第3314號判處有期徒刑3 年2 月確定
    ，復於同年間，又因違反肅清煙毒條例案件，經臺灣士林地
    方法院以83年度訴字第54號判處有期徒刑3 年8 月確定，兩
    案於82年12月3 日入監執行，嗣於85年4 月13日因縮短刑期
    假釋出監後，復於85年間，再因違反麻醉藥品管理條例案件
    ，經臺灣板橋地方法院以86年度訴字第144 號判處有期徒刑
    8 月，嗣經本院以86年度上訴字第4069號判決駁回上訴確定
    ，並於86年12月10日執行完畢。己○○前開假釋經撤銷後，
    復於87年5 月1 日入監執行殘刑，而再於89年11月10日因縮
    短刑期假釋出監，而於91年7 月8 日未被撤銷假釋縮刑期滿
    視為執行完畢。
二、詎己○○仍不知悔改，明知海洛因係毒品危害防制條例所定
    之第一級毒品，不得持有、販賣，竟基於意圖販賣以營利之
    概括犯意，連續為下列行為：
（一）自90年8 月間（8 月20日之前），在臺北縣土城市○○路
      ○ 段226 號之1 ，10樓，以每包約0．3公克新臺幣（下同
      ）3000元之代價，販賣第一級毒品海洛因予乙○○2 次，
      共得款6000元，嗣乙○○於91年8 月20日復前往上址向己○○購買毒品海洛因，尚未交易，即為警持臺灣板橋地方
      法院核發之搜索票在上址查獲，並扣得第一級海洛因7 包
      （不含包裝袋合計淨重121 ．40公克，包裝重6 ．17公克
      ，純度百分之6 ．37，純質淨重7 ．73公克），及己○○
      所有供販賣毒品使用之空分裝袋4 大包、空分裝袋1 個、
      電子磅秤1 臺、研磨器1 組、擠壓器1 組。
（二）自90年11月30日起，至91年2 月6 日下午2 時許止，在臺
      北市○○街、延平北路2 段及中原街等處，以每0．2公克
      1000元之價格，每2 日一次，連續販賣第一級毒品海洛因
      予張家誠，共計三十四次，得款34000 元；最後一次係於
      91年2 月6 日，以6500元之價格將毒品海洛因1 包（約半
      錢）販賣予張家誠，因張家誠欠己○○1000元未予清償，
      僅支付己○○5500元。嗣於同年2 月6 日下午5 時許，經
      臺北市政府警察局中山分局警員持臺灣士林地方法院核發
      之搜索票，至張家誠位於臺北縣淡水鎮○○路124 巷16弄
      7 之1 號2、3樓之住處執行搜索，當場查獲並扣得其向己○○所購第一級毒品海洛因1 包（不含包裝袋淨重0 ．95
      公克，包裝重0 ．22公克）、及張家誠所有之塑膠夾口分
      裝袋16個。
（三）於91年2 月6 日晚間8 時許，在臺北市○○街52號803 室
      ，以每0．2公克1000元之價格，販賣第一級毒品海洛因1
      小包予吳文賢，並摻加礦泉水置入注射針筒內供吳文賢當
      場施用。己○○並與庚○○（由檢察官另行偵查）基於共
      同販賣第一級毒品之犯意聯絡，以日薪1000元之代價雇用
      庚○○運送其所販賣之毒品，並代收取價金，於91年2 月
      6 日晚間8 時許，由己○○以電話與真實姓名年籍不詳，
      綽號「阿龍」男子約定販賣第一級毒品海洛因2 小包（不
      含包裝袋合計淨重3 ．31公克，包裝重0 ．46公克，純度
      百分之62．89，純質淨重2 ．08公克）後，派遣庚○○將
      其原先非因意圖販賣而販入之毒品2 包送至約定之臺北市
      ○○街、民生東路口，並收取販賣毒品所得款項，嗣於同
      日晚間8 時30分許，庚○○至前揭地點時，因行跡可疑而
      為警盤查，主動拿出上開海洛因而販賣未遂。庚○○並主
      動帶同警員追查毒品來源，而於同日晚間9 時許，在臺北
      市○○街52號803 室，查獲己○○、許峻銘、周蓬國及吳
      文賢等人，並扣得第一級海洛因8 包（不含包裝袋，合計
      淨重47．68公克包裝重3 ．01公克，純度百分之36．54，
      純質淨重17．42公克）、甲基安非他命6 包（淨重81．6
      公克，此部分另經檢察官為不起訴處分）及己○○所有供
      販毒所用電子磅秤1 臺、塑膠夾鏈袋207 只等物，始悉上
      情。
（四）於91年8 月中旬，在臺北市○○○路○ 段新生高架橋下附
      近，以500 元之價格，販賣第一級毒品海洛因1 小包予甲○○；復於同年9 月5 日晚間8 時許，再與甲○○先以電
      話取得聯繫後，並與一真實姓名年籍不詳之成年男子基於
      共同販賣第一級毒品之犯意聯絡，派遣該男子至前開臺北
      市○○○路○ 段新生高架橋下附近，以1000元價格販賣第
      一級毒品海洛因1 小包予甲○○，嗣於同月6 日凌晨1 時
      30分許，經臺北縣政府警察局警員持臺灣臺北地方法院核
      發之搜索票，至甲○○位於臺北市○○○路○ 段56巷1 號
      6 樓之10住處搜索查獲，並當場扣得前開第一級毒品海洛
      因1 小包（不含包裝袋淨重0．15公克，包裝重0．23公克
      ），獲悉上情。
三、嗣於91年10月28日下午6 時10分許，臺北縣政府警察局警員
    持臺灣臺北地方法院核發之搜索票至臺北市○○街○ 段80巷
    12號己○○之居處搜索，當場扣得第一級毒品海洛因26包（
    其中23包，不含包裝袋合計淨重116 ．36公克，包裝重8 ．
    31公克，純度百分之27，純質淨重31．42公克；另3 包，不
    含包裝袋合計淨重26．02公克，包裝重1 ．36公克，純度百
    分之17，純質淨重4 ．42公克），及其所有供販毒所用電子
    磅秤1 臺、空分裝袋1 包等物。
四、案經臺北市政府警察局、臺北縣政府警察局移送及由臺北市
    政府警察局中山分局報告臺灣臺北地方法院檢察署檢察官偵
    查起訴暨由臺灣板橋地方法院檢察署檢察官移請併案審理。
    理  由
一、訊據被告己○○矢口否認有何販賣第一級毒品海洛因之犯行
    ，辯稱：乙○○之證述是被警察所脅迫，被查獲之東西是名
    為「丁○○」所寄放，非伊所有；伊係和張家誠一起合買毒
    品，並無將毒品海洛因販賣予張家誠；又伊不認識吳文賢、
    甲○○等人；再證人乙○○等人之證言均無證據能力云云。
二、惟查：
（一）右開事實欄二之（一）部分犯罪事實，業據證人乙○○於
      警訊時證稱：我之前曾向「阿木」（即己○○）購買2 次
      海洛因，大約是前幾天而已，正確的日子我忘記了，我是
      到土城市○○路○ 段226 號之1 ，10樓向「阿木」購買，
      每次買3000元，重量大約為0．3公克，警方於現場查獲的
      毒品應該是「阿木」的，就是己○○賣毒品給我的；我是
      一名綽號叫「瘦仔」的男子介紹我與己○○認識，並得知
      己○○有販賣海洛因毒品，所以我就向己○○購得海洛因
      毒品吸食等語（見臺灣板橋地方法院檢察署91年度偵字第
      15695 號偵查卷第11頁）明確。證人乙○○當日係於己○○上開處所，經警持搜索票查獲，旋坦承向己○○購買海
      洛因毒品施用，並對於購買之細節諸如價金、數量、地點
      等情均敘述詳確，衡情應非虛假。雖證人於乙○○於92年
      8 月12日檢察官偵訊時翻異前供，證稱警訊時是警察拿槍
      迫伊坦承向己○○買毒品海洛因云云（見同上卷第59頁反
      面），惟如警方有不法取供之情事，何以證人乙○○於查
      獲當日警方移送臺灣板橋地方法院檢察署檢察官訊問時，
      從未提及此節（參見同上卷第21頁，91年8 月20日訊問筆
      錄），且經本院依職權傳訊替乙○○製作警訊筆錄之警員
      戊○○到庭作證，其亦證稱乙○○之警訊筆錄係在查獲現
      場所制作，完全依照乙○○自由意志所制作，伊雖然有配
      槍，但查獲現場人很多，不可能拿槍指著乙○○；且乙○○表示如果回派出所制作筆錄，他會不好意思說，所以要
      求在現場制作筆錄等語（見本院卷第92頁），而由乙○○
      制作筆錄之地點確係在查獲之現場（見臺灣板橋地方法院
      檢察署91年度偵字第15695 號偵查卷第10頁），而同時被
      查獲之被告己○○之警訊筆錄則是另在臺北縣刑警隊所制
      作（見同上卷第3 頁）等情以觀，證人戊○○之證詞，應
      堪採信；另證人即戊○○之同事陳建宏於本院審理時亦證
      稱：戊○○替乙○○制作筆錄時，伊坐在戊○○正對面，
      伊有注意戊○○訊問乙○○之過程，在戊○○制作筆錄時
      ，並無持槍指著乙○○之情事等語（見本院卷第72頁），
      足徵證人乙○○警訊時關於向被告購買毒品海洛因之證詞
      並非出於不法取得，是證人乙○○事後翻異前供，應屬迴
      護被告之詞，不可採信。又證人乙○○已於92年11月17日
      死亡一節，有法務部戶役政連結作業系統1 紙在卷可稽（
      見本院卷第20頁），本院已無從傳喚其到庭作證，惟如前
      述，證人乙○○於警訊時對於購買毒品之價金、數量、地
      點細節均交待清楚，且為避免困擾，尚要求警方能與被告
      己○○隔離訊問，則證人乙○○於警訊時之證述內容，自
      有可信之特別情況，且為證明被告己○○此部分犯罪事實
      所必要，依刑事訴訟法第159 條之3 第1 款規定，自得採
      為證據。此外，復有空分裝袋4 大包、空分裝袋1 個、電
      子磅秤1 臺、研磨器1 組、擠壓器1 組、白色粉末7 包扣
      案可資佐證，而扣案之白色粉末7 包經法務部調查局鑑驗
      結果，均含第一級毒品海洛因成分（不含包裝袋合計淨重
      121 ．40公克，包裝重6 ．17公克，純度百分之6 ．37，
      純質淨重7 ．73公克），並有該局91年9 月3 日調科壹字
      第060006473 號鑑定通知書附卷可稽（見臺灣板橋地方法
      院檢察署91年度偵字第15695 號卷第36頁），被告雖辯稱
      ：扣案之物品均係「丁○○」所寄放云云，惟無法舉出該
      「丁○○」者確實之年籍資料以供本院查證，核與同時被
      查獲之邱琮淇（原名丙○○）於警訊中所稱：91年8 月20
      日在土城市○○路○ 段226 號之1 ，10樓查獲之海洛因毒
      品7 包、電子磅秤、空分裝袋、研磨器、擠壓器等物均為
      被告己○○所有（見同上卷第7 頁反面）等語之供詞不符
      ，雖邱琮淇於本院審理時就前開扣案之物品為何人所有等
      情，改稱：不知道等語（見本院卷第70頁），惟衡之其警
      訊中之供述較少權衡利害得失或受他人干預，比之事後翻
      異之詞，本較為可信；且證人邱琮淇於警訊時對於另被查
      扣之毒品海洛因及施用毒品等器具為其所有一事亦坦認在
      卷（見臺灣板橋地方法院檢察署91年度偵字第15695 號卷
      第7 頁），並無將之推給被告己○○，顯具有可信之特別
      情況存在，且係證明被告此部分犯行所必要，依刑事訴訟
      法第159 條之2 之規定自得採為證據。被告辯稱扣案之物
      品非其所有云云，顯屬虛構飾卸之詞，不足採信，此部分
      犯行可以認定。
（二）右開事實欄二之（二）部分犯罪事實，業據證人張家誠於
      偵查中證稱：伊認識己○○，伊都叫己○○為「木兄」，
      約在90年11月左右開始向己○○購買毒品海洛因，最後一
      次購買是91年2 月6 日，被搜索到之毒品海洛因就是當天
      所購得，該次是以6500元之價格購得，重量半錢。原則上
      是6500元買半錢，有時候買1000元，1000元可施打一次，
      而重量部分1000元約0．2公克，另外伊在購買時，己○○
      都會預先包裝好，並在包裝上貼標籤。這3 個月大約每2
      次（應為2 天）買1000元。買的地點是在臺北市○○街、
      中原街或延平北路2 段等處，最早是在武昌街，是第一次
      ，也是次數最多，接下來是延平北路，中原街是最後一次
      ；在警訊中表示買半錢5500元之原因，是因為伊欠己○○
      1000元，所以實給5500元等語（見偵字第12608 號卷第12
      頁反面至第14頁）。又證人張家誠對於向被告購買毒品海
      洛因之時間、價錢、次數，除91年2 月6 日該次係以6500
      元之價格向被告購得毒品海洛因1 包，因時間較近，記憶
      尚新，敘述較為明確，應可認定外，其餘或稱：約在90年
      11月左右開始購買，有時買1000元、有時買2000元，或稱
      1 天買一至二次，少的時候每天買1000元至2000元云云，
      顯不確定，本院基於「罪疑利益歸於被告」之原則，以最
      有利於被告之認定，即認被告係自90年11月30日起，以每
      0．2公克1000元之價格，每2 日一次，連續販賣第一級毒
      品海洛因予張家誠，共計三十四次。再證人張家誠所供稱
      91年2 月6 日係向被告購買半錢（約1．875公克）之毒品
      海洛因，與被查獲時扣得之1 包毒品海洛因（淨重0 ．95
      公克，包裝重0 ．22公克，含包裝重1 ．17公克）之重量
      雖稍有差異，惟證人張家誠所稱之購買重量，因其並未實
      際測量，僅係約略稱之，又或係其於購買後曾經施用，故
      與查獲後實際秤得之重量會有差距，惟尚難僅因前開重量
      稍有不同，即謂被告並無販賣之情事。又證人張家誠前開
      偵查中所言，係於檢察署偵查庭正式訊問，且檢察官於訊
      問前有諭知具結之義務及偽證之處罰，並命證人具結（見
      同上卷第12頁、第15頁），實無任何顯不可信之情況存在
      ，依刑事訴訟法第159 條之1 第2 項之規定自亦得採為證
      據。再證人張家誠嗣於原審審理時雖曾一度否認有向被告
      購買毒品海洛因等情，惟經原審審判長將被告隔離後，證
      人復證稱：伊進監獄時不幸和被告同房，其於偵查中所言
      均屬實等語（見原審卷第192 頁），證人張家誠顯係因與
      被告在監獄同房，受到被告影響，及因被告在庭，礙於情
      面，始於原審審理時翻異前供，故該部分證述，應不可採
      。又原審辯護人雖為被告辯稱：警察在張家誠住處搜得塑
      膠夾口分裝袋16枚、塑膠吸管分裝器3 只，針筒注射器3
      支，且張家誠係長期施用毒品，又無固定工作，本身可能
      係毒販，其指證被告可能係為己卸責云云，然如前述，證
      人張家誠於偵查中陳稱：己○○販賣毒品都係預先包裝好
      ，及張家誠購買毒品之頻率約為每2 日一次，則上開扣案
      物之數量，實未逾越張家誠施用毒品所需，尚難據此推論
      張家誠有販賣毒品情事，進而推認張家誠前開不利於被告
      己○○之證言為不實。再被告辯稱係和張家誠一同購買毒
      品海洛因云云，惟對於係向何人購買一節，被告始終無法
      舉出該人年籍資料以供本院查證，要屬畏罪卸責之詞，不
      可採信。此外，並有白色粉末1 包扣案可資佐證，而扣案
      白色粉末經法務部調查局鑑定結果，含第一級毒品海洛因
      成分（不含包裝袋淨重0 ．95公克，包裝重0 ．22公克）
      ，此有該局91年4 月17日調科壹字第0400002940號鑑定通
      知書附卷為憑，被告己○○此部分犯行已甚明確，應堪認
      定。
（三）右開事實欄二之（三）部分犯罪事實：
　  (1)被告己○○確有販賣第一級毒品海洛因予吳文賢之事實，
　    業據證人吳文賢於原審審理時證稱：伊於91年2 月6 日至
      中原街向被告購買毒品海洛因0．2公克等語無訛（見原審
      卷第200 頁、第201 頁），並稱伊於警訊時所供為實在（
      見同上卷第203 頁、第204 頁），則吳文賢於警訊時之關
      於此部分之陳述自得引為審判中之證述，而據證人吳文賢
      於警訊時對於被告如何將毒品海洛因販賣予伊一節，證稱
      ：伊是經友人名為「黃志宏」之介紹到中原街52號8 樓80
      3 室找被告己○○，伊確實有向被告購買海洛因1000元，
      警察查獲時，伊已經將錢交給被告等語（見偵字第5394號
      卷第23頁）；嗣於偵查中亦證稱：91年2 月6 日晚上8 點
      左右警察搜索中原街8 樓803 室時伊有在場，被告並有給
      伊1 包毒品海洛因等語（見同上卷第174 頁反面、第175
      頁）；另證人庚○○於偵查中亦證稱：伊於當天（即91年
      2 月6 日）有看到吳文賢向被告己○○購買海洛因1 小包
      ，並拿1000元予被告己○○等語（見同上卷第106 頁反面
      ），且與證人吳文賢前揭所證互核無誤，堪認被告確有販
      賣毒品予吳文賢，至為明確。
    (2)至證人吳文賢於偵查中及原審審理時雖均曾供稱：係以修
      車或輪胎欠款抵付己○○交付之毒品價金云云，然查，證
      人吳文賢先於偵查中證稱：去被告己○○住處的目的是收
      輪胎錢，伊沒有給被告錢，被告給伊之海洛因是要用2 條
      輪胎價錢即共2400元抵價款云云（見同上卷第175 頁反面
      ）；嗣於原審審理時又改稱：91年2 月6 日到中原街向被
      告己○○買毒品，當時沒有現金，藉由被告朋友之車子壞
      掉，就抵他朋友車子修理費，好像7、800元云云（見原審
      卷第201 頁）。則證人吳文賢對於究竟係抵付輪胎錢2400
      元，或抵付修車費7、800元？又究竟係抵被告己○○之輪
      胎錢，或其朋友之汽車修理費？前後說詞不一，已難採信
      。參以證人吳文賢於警訊時亦先供稱：係要到被告住處收
      取於1 個半月前，一位不熟悉的友人黃志宏駕駛計程車來
      店換前二輪之煞車片，欠工資、材料費700 元帳款等語（
      見偵字第5394號卷第22頁反面），嗣又改稱：伊之前所言
      要到被告住處收帳等語並不實在，實係要向被告購買毒品
      海洛因等語（見同上卷第23頁），顯見其於偵查或原審審
      理時所謂以修車費用或輪胎欠款抵付毒品價金云云，僅係
      為混淆案情，並不可採。至被告雖辯稱與吳文賢並不認識
      云云，惟所謂之販賣行為，原不以出賣人與買受人已認識
      為必要，證人吳文賢亦稱係經由友人名為「黃志宏」者之
      介紹去找被告購買毒品海洛因，是證人吳文賢與被告己○○於交易前應不認識，固屬實情，惟亦不能據為有利於被
      告之認定，適足以證明證人吳文賢與被告素不相識，亦無
      仇隙，應無設詞攀誣被告之理。
    (3)至證人吳文賢於原審審理時雖另證稱：除2 月6 日該次外
      ，復於被查獲前幾個月，亦曾向被告購買過毒品海洛因，
      價錢1000元至6000元不等云云（見原審第202 頁、第203
      頁），核與其先前證述不符，且亦乏證據證明之，為本院
      所不採，附此敘明。
    (4)至被告己○○確有與綽號「阿龍」之姓名年籍不詳男子約
      定販賣第一級毒品海洛因2 小包後，派遣庚○○送往約定
      地點等情，業據庚○○於警訊時證稱：伊於91年2 月6 日
      20時30分許在臺北市○○街與民生東路2 段口為警查獲持
      有2 包毒品海洛因，該毒品是伊老大即被告己○○（經當
      場指認）包裝好請伊送至中原街與民生東路2 段口予一位
      阿龍之男子，並稱對方有多少錢就收多少錢；伊知己○○
      有從事販賣毒品之行為，打來之電話幾乎都在詢問購買毒
      品之事，而交易之地點均在被告自宅及中原街與民生東路
      2 段口等語（見偵字第5394號卷第16頁、第17頁）；嗣於
      偵查中復證稱：被告己○○有販賣毒品，因被告有要求伊
      當他的小弟，並幫他販賣毒品等語（見同上卷第106 頁）
      。至庚○○於原審審理時並未到庭作證，然經原審向其住
      所臺北市○○○路306 號4 樓之2 送達傳票通知到庭作證
      ，然該傳票因「遷移新址」不明遭退回，而庚○○亦查無
      在監在押資料，此有個人基本資料查詢結果、法務部在監
      在押資料表、原審公文封等在卷為憑，並經原審傳拘未著
      ；再經本院查詢證人庚○○之現戶籍住址，仍設在上址，
      且現亦無在監在押紀錄，亦有本院出入監簡列表及法務部
      戶役政連結作業系統表等附卷可稽，堪認證人庚○○於審
      判中即有所在不明而無法傳喚之情形存在，則其於司法警
      察調查中所證述之被告己○○販賣毒品情節，又與證人許
      峻銘警訊中證述內容大致相符（詳如後述），且被告己○○此部分犯行，係警察先查獲庚○○持有毒品，由庚○○
      主動帶同警察追查毒品來源之查獲經過以觀，庚○○警訊
      中之證述內容應有可信之特別情況，且為證明被告己○○
      此部分販賣毒品犯罪情節所必須，依刑事訴訟法第159 條
      之3第3款之規定，其警訊中之陳述自得採為證據；至辯護
      人請求再傳訊證人庚○○，本院基於上述理由，認此證人
      已無法傳喚到案，爰不再予傳喚，均附此敘明。
    (5)又證人庚○○警訊中雖陳稱：係純粹幫忙沒有酬勞云云（
      見同上偵查卷第19頁）；嗣於偵查中又曾一度改稱：被告
      己○○要伊當小弟，幫忙賣毒品，伊說不敢賺這種錢，是
      一位叫「楊大哥」男子叫伊運送毒品，在警訊中沒有說過
      己○○叫伊拿毒品過去並收錢的話云云（見同上卷第106
      頁），然證人許峻銘於警訊中對於己○○販賣毒品，及庚○○係受雇於己○○，日薪1000元，為己○○運送毒品等
      情，均證述明確（詳如後述），且參以證人吳文賢於警訊
      中陳稱：我聽見己○○叫庚○○拿2 小包海洛因到樓下交
      貨，也親眼看見己○○將2 小包海洛英交給庚○○，其即
      下樓去等語（見同上卷第23頁反面）。且衡之情，若庚○○毫無報酬，豈願甘冒被查獲之危險，免費替被告己○○
      遞送毒品並收取價金，庚○○上開翻異之詞，自非可信。
    (6)再參酌同時被查獲之證人許峻銘於警訊陳稱：伊係於91年
      2 月6 日21時許在臺北市○○街52號8 樓之3 為警查獲；
      庚○○係己○○所雇用之小弟，每日薪資1000元，負責運
      送毒品給買主，為己○○工作近2 個禮拜，周蓬國今日去
      找己○○聊天，為朋友關係，而吳文賢則是約今日20時30
      分時去向己○○購買海洛因；伊知道己○○有販賣海洛因
      等語（見同上卷第33頁、第34頁），核與庚○○上開警訊
      證述情節互核一致。雖許峻銘於原審審理時翻異前供，否
      認警訊前揭證詞，然衡之其警訊中之供述較少權衡利害得
      失或受他人干預，比之事後翻異之詞，本較為可信；且其
      警訊關於庚○○幫己○○遞送毒品之證詞，又與庚○○於
      警訊中之供述情節大致相符，許峻銘警訊之陳述自較審判
      中為可信。且許峻銘此部分證詞亦屬證明己○○此部分犯
      行所必要，依刑事訴訟法第159 條之2 之規定，自得採為
      證據，附此敘明。
    (7)此外，復有白色粉末10包、分裝夾鏈袋207 只、電子磅秤
      1 臺扣案可資佐證。又扣案之白色粉末其中2 小包（即由
      庚○○處所查獲）經送法務部調查局鑑定結果，均含第一
      級毒品海洛因成分（不含包裝袋合計淨重3 ．31公克，包
      裝重0 ．46公克，純度百分之62．89，純質淨重2 ．08公
      克）；另8 小包（即於中原街52號803 室查獲）經送該局
      檢驗結果，亦呈第一級毒品海洛因成份（不含包裝袋合計
      淨重47．68公克，包裝重3 ．01公克，純度百分之36．54
      ，純質淨重17．42公克），此有該局91年3 月26日調科壹
      字第020005191 號、第000000000 號鑑定通知書各1 紙在
      卷可稽（見同上卷第102 頁、第202 頁）。被告己○○雖
      否認上開扣案物品（除由庚○○處查獲之該2 小包毒品海
      洛）為其所有，並係一名為「楊忠志」之真實姓名年籍不
      詳之人所留下云云，惟無法舉出該楊姓男子真實資料以供
      查證，且查獲之處所又為被告所居住，且被告又將其中部
      分毒品販賣予吳文賢或交由庚○○送貨，所辯稱非伊所有
      云云，自不足取。再衡之上開物品均足供販賣第一級毒品
      海洛因之用，且扣案毒品數量達47．68公克，顯逾自行施
      用所需，被告己○○空言否認犯行，自非可取。
    (8)再原審辯護人雖為被告己○○辯稱：91年2月6日警察前往
      己○○位於臺北市○○街52號8 樓之3 住處搜索，並無搜
      索票，屬違法搜索云云。然查，本件警方於上開時日前往
      己○○位於臺北市○○區○○街52號8 樓803 室執行搜索
      ，係依檢察官之指揮執行逕行搜索，該次搜索業經被告己○○同意等情，此觀之臺北市政府警察局士林分局搜索扣
      押筆錄執行依據欄記載「依檢察官之指揮執行逕行搜索（
      臺灣臺北地方法院91年2 月6 日以口頭指揮執行）」，及
      被告己○○立有自願受搜索同意書（見同上卷第40頁、第
      41頁），甚為明確。該次搜索自屬合法，是辯護人此部分
      辯解尚難採信。
    (9)綜上所述，被告己○○所辯並非可採，此部分犯行應可認
      定。
（四）右開事實欄二之（四）部分犯罪事實：
    (1)該部分犯罪事實，業據證人甲○○於警訊時陳稱：伊所注
      射的毒品海洛因是向綽號「阿木」之人所購買，警方提示
      己○○之照片，即為伊所稱之「阿木」等語（見偵字第22
      124 號偵查卷第9 頁、第10頁）。嗣於偵查中又證稱：91
      年9 月6 日在新生北路3 段被搜索並查到海洛因。海洛因
      來源是己○○賣伊的；當時扣到2 包殘渣袋、1 包海洛因
      ；91年9 月被抓當天係跟己○○購買毒品海洛因，扣到之
      殘渣袋是別人的，另1 包毒品海洛係於9 月5 日晚上10點
      多，在新生北路3 段伊住處附近之高架橋下，以1000元之
      價格向己○○所購得，是由伊於該日晚上8 點多先打電話
      給己○○，己○○再派人送毒品來；伊曾經向己○○購買
      二次毒品海洛因，一次是9月5日，一次是8月中旬，8月中
      旬那次買500 元，數量僅一點點，也是於前開地點交易，
      亦由伊與己○○聯絡等語（見偵字第5394號第152 頁反面
      至第154頁），足證被告於91年9月5日該天，另與一姓名
      年籍不詳之人共同基於販賣毒品海洛因之聯絡，交由該不
      詳姓名年籍之人遞送毒品及收取價金無訛。又證人甲○○
      於本院審理時雖翻異前供，證稱：伊不認識被告己○○，
      毒品係向另一綽號叫「木兄」之人所買，警訊時有遭刑求
      云云（見本院卷第92頁至第93頁），惟查，證人甲○○之
      警訊筆錄係由前述證人戊○○所制作（見偵字第22124 號
      卷第8 頁），而甲○○到本院作證時，恰戊○○亦同時出
      庭作證，甲○○既稱警訊陳述係遭刑求所致，理應對於刑
      求伊之人印象深刻，惟經本院命其當庭指認戊○○是否替
      其制作警訊筆錄之人，其竟回答：「我忘了」（見本院卷
      第93頁），而證人戊○○亦否認制作筆錄時有何不法之情
      事（見本院卷第94頁），顯見證人甲○○所述警訊時遭刑
      求云云，並不可採。再衡之一般犯罪嫌疑人或證人，其於
      警訊中之供述較少權衡利害得失或受他人干預，比之事後
      翻異之詞，本較為可信，已如前述；且證人甲○○於警訊
      時除供述向被告購買毒品之外，並曾有供出另一毒品來源
      者係綽號「猴屎」即周銘源之人，且供述該周銘源者暫住
      於伊位於臺北市○○路284 號9 樓7801之承租處所，警方
      亦確循線於上址查獲周銘源，顯見甲○○警訊所述非虛；
      又證人甲○○指認被告之口卡，係直接由電腦列印，並非
      影印資料，其上之被告照片，極為清晰（見偵字第22124
      號卷第24頁），亦無誤認之可能。顯見證人甲○○於警訊
      時確具有較審判中之證詞更可信之特別情況存在，且此部
      分證詞亦屬證明己○○此部分犯行所必要，依刑事訴訟法
      第159 條之2 之規定，自得採為證據。再證人甲○○前開
      偵查中所言，係於檢察署偵查庭正式訊問，且檢察官於訊
      問前有諭知具結之義務及偽證之處罰，並命證人具結（見
      字第5394號卷第151 頁及其反面、第155 頁），實無任何
      顯不可信之情況存在，依刑事訴訟法第159 條之1 第2 項
      之規定自亦得採為證據。此外，並有甲○○被查獲之白色
      粉末1 小包扣案可資佐證，又該白色粉末經送法務部調查
      局鑑定結果，確含第一級毒品海洛因成分（不含包裝袋淨
      重0 ．15公克，包裝重0 ．23公克），此復有該局91年10
      月1 日調科壹字第020005531 號鑑定通知書1 紙附卷可稽
      （見偵字第22124 號卷第122 頁）。
    (2)至證人甲○○於警訊中雖另陳稱：於91年7 月間也曾向「
      阿木」買過二次毒品海洛因，每次也是1000元，地點是土
      城市○○路○ 段等語（見同上卷第9 頁反面），然此部分
      既與其偵查中所述之購買時間及次數不符，且又查無其他
      積極證據足認被告己○○確有於91年7 月間販賣海洛因毒
      品予甲○○，尚不能以此認定被告確有此部分犯行，附此
      敘明。
    (3)另原審辯護人雖為被告己○○辯稱：甲○○經周銘源無償
      提供毒品，即無必要向己○○購買云云，然此核屬推測之
      詞，尚不足以為有利於被告己○○之認定。
    (4)綜上所述，此部分犯罪事實已甚明確，被告己○○辯解並
      非可採，其犯行亦可認定。
（五）此外，91年10月28日下午6 時10分許，臺北縣政府警察局
      警員持臺灣臺北地方法院法官核發之搜索票，至臺北市○○街○ 段80巷12號己○○之居處搜索，當場扣得白色粉末
      26包、電子秤1 台、空分裝袋1 包等物，而扣案白色粉末
      26包經法務部調查局鑑定結果，均含第一級毒品海洛因成
      分，經該局標示為Ｈ（＋）Ａ者23包（不含包裝袋合計淨
      重116 ．36公克，包裝重8 ．31公克，純度百分之27，純
      質淨重31．42公克），經該局標示為Ｈ（＋）Ｂ者3 包（
      不含包裝袋合計淨重26．02公克，包裝重1 ．36公克，純
      度百分之17，純質淨重4 ．42公克），此有該局91年11月
      27日科壹字第020005618 號鑑定通知書附卷可稽（見偵字
      第21954 號卷第第35頁），被告己○○雖辯稱該等毒品是
      綽號「阿賓」之「丁○○」寄放云云，然被告己○○確有
      上開販賣第一級毒品犯行，且又未能提供丁○○之相關年
      籍資料以供查證，均如前述顯屬空言卸責之詞，並非可信
      。被告確有上述之販賣第一級毒品犯行，甚為明確。
（六）本件同案被告周銘源雖經警於91年9 月6 日3 時15分至臺
      北市○○路284 號9 樓7801號房住處查獲海洛因毒品25包
      （合計淨重19．96公克，包裝重5 ．72公克）及殘渣袋、
      分裝袋、電子磅秤等物，惟周銘源陳稱：該等毒品係伊所
      有，向己○○購買而得，每次購買8 至10萬元不等之海洛
      因毒品約半兩重，都是撥其行動電話（0000000000）向其
      購買。共向其購買三次，前二次之時間不記得了，第三次
      是91年9 月4 日約15時許，地點均伊住處等語（同偵字第
      22124 號卷第5 頁反面、第6 頁），然該被查獲之臺北市
      ○○路址既係周銘源住處，且由甲○○承租，此有房屋租
      賃契約書附卷可稽（同偵上卷第39頁），該處所即與被告
      己○○無關。而除周銘源之上開指訴外，亦查無其他積極
      證據足認被告己○○有販賣毒品予周銘源之犯行（此部分
      亦未據起訴）；又周銘源於警訊中坦承扣得之海洛因毒品
      係伊所有如前述，則此部分扣案物品即與己○○本件販賣
      毒品犯行無關，尚不得據為不利於被告己○○之證據，附
      此敘明。
（七）又被告雖否認販賣毒品海洛因，且對於其販入毒品海洛因
      之時間及價格亦堅未吐實，致無法明確得知被告販賣毒品
      海洛因如何從中賺取之差價，惟按一般民眾普遍認知海洛
      因等毒品之非法交易，政府一向查禁森嚴且重罰不寬貸，
      衡諸常情，徜非有利可圖，絕無平白甘冒被嚴查重罰高度
      風險之理，從而，舉凡其有償交易除足反證其確係另基於
      某種非圖利本意之關係外，通常尚難因無法查悉其販入價
      格，作為是否高價賣出之比較，諉無營利之意思，阻卻販
      賣犯行之追訴（最高法院84年4 月18日84年度第三次刑事
      庭會議決議亦同此意旨）。是本件既無從證明被告係基於
      非圖利之原因為前開交易，自應認為被告有圖利之意思而
      販賣毒品海洛因。
（八）再販賣毒品係非法行為，政府緝毒甚嚴，毒品之來源並不
      固定，毒品價格會視其取得之難易、市場之供需、買賣雙
      方之交情、或購買數量之多寡而各不相同，本無客觀之市
      價可言，是縱被告有以0．3公克3000元、0．2公克2000元
      、半錢（約1．875公克）6500元、500 元或1000元1 包不
      等之價格將毒品海洛因販賣予他人，惟既有前述多種原因
      存在之可能性，即難因被告每次售予他人之價格不一，或
      換算成每一單位單價有異，或與被告自認之市價不符，即
      認被告並無販賣毒品之犯行。
三、按海洛因係第一級毒品，毒品危害防制條例第2 條第2 項第
    1 款定有明文。核被告己○○所為，係犯同條例第4 條第1
    項之販賣第一級毒品罪、及同條第6 項、第1 項之販賣第一
    級毒品未遂罪〈即事實欄二之（三）後段部分，因無證據證
    明被告交由庚○○送貨之該2 包毒品海洛因係意圖販賣而販
    入，此部分僅論以未遂罪名〉。被告己○○持有或意圖販賣
    而持有第一級毒品之低度行為，為販賣之高度行為所吸收不
    另論罪。又被告己○○販賣前開毒品後，92年7 月9 日經修
    正之毒品危害防制條例於93年1 月9 日開始施行，其中該條
    例第4 條第1 項之規定，其相關條次、構成要件、刑度均未
    變更，原條例第5 項之規定，新條例則移置為第6 項，然該
    條例部分經修正，而該條例全部條文均經重新公布，即有形
    式上之修正，比較修正前後之規定，新舊法於被告己○○並
    無不同，依刑法第2 條第1 項前段規定，此部分自應適用裁
    判時即修正後之法律。又刑法上所謂販賣行為，係指以營利
    為目的，有償轉讓，將商品購入或賣出，有一於此，犯罪即
    為完成，故交付商品與收取價金，均屬販賣犯罪之構成要件
    行為（最高法院84年度台上字第5647號判決亦同此意旨）。
    準此，被告己○○與庚○○間就前開事實欄二之（三）販賣
    毒品海洛因予「阿龍」之犯行，有共同犯意聯絡及行為分擔
    ；又與不詳姓名年籍成年男子間就前開事實欄二之（四）91
    年9月5日販賣毒品海洛因予甲○○之犯行，亦互有共同犯意
    聯絡及行為分擔，為共同正犯。被告先後數次犯行（包括既
    遂及未遂），時間緊接，所犯基本構成要件相同之罪名，顯
    係基於概括犯意為之，為連續犯，應依刑法第56條之規定論
    以情節較重之販賣第一級毒品既遂罪，並加重其刑（惟本刑
    死刑及無期徒刑部分不得加重，僅罰金部分加重其刑）。再
    就被告所犯事實欄二之（一）之犯行，雖未據檢察官起訴，
    惟與已起訴部分，有連續犯之裁判上一罪之關係，本院自得
    併予審理。再被告有事實欄所載犯罪科刑執行情形，有本院
    被告全國前案紀錄表1 紙在卷可憑，其於有期徒刑執行完畢
    後，5 年內再犯本件有期徒刑以上之本罪，為累犯，應依刑
    法第47條之規定遞加重其刑（惟本刑死刑及無期徒刑不得加
    重，僅就罰金部分加重其刑）。另本院認被告販賣毒品得款
    僅4 萬餘元，扣除被告販入之價格，獲利不應多，且販賣數
    量不多，時間亦非長久，又販賣之對象亦無證據證明眾多，
    而與一些販賣、運輸毒品，數量動輒幾百公克、價格至少數
    百萬元、甚至上千萬元比較，如科以法定最低刑即無期徒刑
    ，而認應與社會永久隔離，尚嫌過重，法重情輕，爰依刑法
    第59條規定酌減其刑，其中本刑為罰金部分，並依法先加後
    減之。
四、原審予以論罪科刑，固非無見。惟查：（一）被告行為後，
    毒品危害防制條例曾經於92年7 月9 日修正，並於93年1 月
    9 日開始施行，原審未予比較新舊法，自有未洽。（二）就
    犯罪事實欄二之（一）被告販賣毒品予乙○○部分，並未經
    檢察官起訴，原審就此部分予以論罪科刑，惟並未說明何以
    得併予審理之原因，亦有未合。（三）毒品危害防制條例第
    4 條第1 項之法定刑為死刑或無期徒刑；處無期徒刑者，得
    併科新臺幣1000萬元以下罰金。原審論述被告連續犯及累犯
    加重其刑時，認「無期徒刑部分不得加重，僅就有期徒刑及
    罰金部分加重其刑」，顯有違誤。（四）本件扣案之如附表
    二所示之毒品海洛因外包裝，既係用以包裹毒品，防其裸露
    、潮濕，便於販賣，自係供販賣毒品所用之物，且屬被告所
    有，自應依毒品危害防制條例第19條第1 項諭知沒收（最高
    法院88年度台上字第5032號、91年度台上字第2062號、92年
    度台上字第1275號、第1288號判決亦同此意旨）。原審就毒
    品海洛因之外包裝漏未宣告沒收，亦有不合。（五）再毒品
    危害防制條例第19條第1 項規定，犯第4 條至第9 條、第12
    條、第13條或第14條第1 項、第2 項之罪者，其供犯罪所用
    或因犯罪所得之財物，均沒收之，如全部或一部不能沒收時
    ，追徵其價額或以其財產抵償之。係採義務沒收主義，祗要
    是犯上開之罪，其供犯罪所用之物，且屬犯人所有者，即應
    依上開規定沒收。原判決附表二編號一、二、三項所示之空
    分裝袋4 大包、分裝袋1 個、分裝夾鏈袋207 只、空分裝袋
    1 包，經檢視均尚未供分裝毒品海洛因之用，應屬供販賣毒
    品預備所用之物，原判決認係供販賣毒品海洛因所用之物，
    亦有違誤；再查扣如附表一之三部分之2 包毒品海洛因，原
    判決未為沒收銷燬之諭知，又未說明何以不予沒收銷燬之原
    因。再原判決附表二編號一部分，尚有擠壓品一組亦係供販
    賣海洛因所用之物，原判決漏未一併宣告沒收，均有疏漏；
    再原判決附表二編號二部分之行動電話3 支，並無證據證明
    為供販賣毒品海洛因所用之物，原判決併予宣告沒收，同有
    不當。另原判決既認扣案如原判決附表二所示之物，係供販
    賣毒品海洛因所用之物，竟未依毒品危害防制條例第19條第
    1 項之規定宣告沒收，而爰引刑法第38條第1 項第2 款規定
    諭知沒收，亦有錯誤。被告上訴意旨，仍執前詞否認犯罪，
    指摘原判決不當，固無理由。惟原判決既有前揭可議，自應
    由本院自原判決關於被告己○○部分予以撤銷改判。審酌被
    告有多次毒品犯罪前科，素行本不佳，明知毒品具有成癮性
    ，服用後會產生依賴性、耐藥性，情況嚴重，且戒解不易，
    嚴重危害人之身心健康，猶圖一己私利，連續多次販賣毒品
    海洛因予他人施用，惡性匪輕，惟念及其犯賣所得尚屬有限
    ，與犯罪後仍否認犯行，飾詞圖辯，並無悔意，及其犯罪之
    方法、手段、智識程度等一切情狀，改量處如主文第2 項所
    示之刑，以示懲儆。
五、扣案如附表一所示之毒品海洛因（均不含外包裝袋），係屬
    查獲之毒品，應依毒品危害防制條例第18條第1 項前段規定
    ，沒收銷燬之。又扣案如附表二所示之物品，係供被告己○○販賣海洛因所用之物，且於己○○居住處所查獲，自均屬
    己○○所有，應依毒品危害防制條例第19條第1 項規定沒收
    之。再扣案之如附表三所示之物品，亦係供被告己○○販賣
    海洛因預備所用之物，且亦係於己○○居住處所查獲，且均
    屬己○○所有，應依刑法第38條第1 項第2 款宣告沒收之。
    另被告己○○販賣海洛因所得款項48000 元（計算式如附表
    四）雖未扣案，但均係因犯罪所得之財物，應依毒品危害防
    制條例第19條第1 項規定併予宣告沒收之，如全部或一部不
    能沒收時，以其財產抵償之。檢察官雖聲請宣告沒收扣案之
    46900 元（見偵字第5394號卷第79頁贓證物品一覽表、偵字
    第22124 號卷第111頁附92年藍保管字第15號贓證物品清單）
    ，然查被告己○○否認該該筆金錢為販賣第一級毒品海洛因
    所得財物，且除犯罪事實欄二之（三）販賣海洛因毒品予吳
    文賢所得之1000元外，亦無其他積極證據足認該筆金額屬販
    賣毒品所得財物，檢察官聲請沒收，尚有誤會，附此敘明。
    至於己○○案內被扣得除上開第一級毒品及沒收物以外之其
    餘物品，尚難認與己○○本件販賣第一級毒品犯行有直接關
    係，爰不予宣告沒收，併此敘明。
據上論斷，應依刑事訴訟法第369 條第1 項前段、第364 條、第
299 條第1 項前段，毒品危害防制條例第4 條第1 項、第18條第
1 項前段、第19條第1 項，刑法第11條、第2 條第1 項前段、第
28條、第56條、第47條、第59條、第38條第1 第2 款，判決如主
文。
本案經檢察官周志榮到庭執行職務。
中　　華　　民　　國　　94　　年　　8 　　月　　3 　　日
　　　　　　　　　刑事第四庭    審判長法　官  許增男
　　　　　　　　　　　　　　　　　　  法　官  周煙平
　　　　　　　　　　　　　　　　　　  法　官  謝靜恒
以上正本證明與原本無異。
如不服本判決，應於收受送達後十日內向本院提出上訴書狀，其
未敘述上訴之理由者並得於提起上訴後十日內向本院補提理由書
（均須按他造當事人之人數附繕本）。
                                      書記官  魏淑娟
中　　華　　民　　國　　94　　年　　8 　　月　　3 　　日
附錄：
┌───────────────────────────────────────┐
│附表一：己○○部分應沒收銷燬之第一級毒品海洛因                                │
├──┬─────────────┬──────────────────────┤
│項次│數量／重量                │備註                                        │
├──┼─────────────┼──────────────────────┤
│一  │7包（不含包裝袋合計淨重121│犯罪事實欄二之（一）。                      │
│    │．40公克，純度百分之6．37 │                                            │
│    │，純質淨重7．37公克）。   │                                            │
├──┼─────────────┼──────────────────────┤
│二  │1包（不含包裝袋淨重0．95公│犯罪事實欄二之（二）。                      │
│    │克）。                    │                                            │
├──┼─────────────┼──────────────────────┤
│三  │2包（不含包裝袋合計淨重3．│犯罪事實欄二之（三）。                      │
│    │31公克，純度百分之62．89，│                                            │
│    │純質淨重2．08公克）。     │                                            │
├──┼─────────────┼──────────────────────┤
│四  │8包（不含包裝袋合計淨重47 │犯罪事實欄二之（三）。                      │
│    │．68公克，純度百分之36．54│                                            │
│    │，純質淨重17．42公克）。  │                                            │
├──┼─────────────┼──────────────────────┤
│五  │1包（不含包裝袋淨重0．15公│犯罪事實欄二之（四）。                      │
│    │克）                      │                                            │
├──┼─────────────┼──────────────────────┤
│六  │26包（其中23包，不含包裝袋│犯罪事實欄三。                              │
│    │合計淨重116．36公克，純度 │                                            │
│    │百分之27，純質淨重31．42公│                                            │
│    │克；3包，不含包裝袋合計淨 │                                            │
│    │重26．02公克，純度百分之17│                                            │
│    │，純質淨重4．42公克）。   │                                            │
└──┴─────────────┴──────────────────────┘
┌───────────────────────────────────────┐
│附表二：己○○部分沒收物（供販賣毒品所用之物）                                │
├──┬─────────────┬──────────────────────┤
│項次│物品                      │備註                                        │
├──┼─────────────┼──────────────────────┤
│一  │海洛因空包裝袋7個、電子磅 │犯罪事實欄二之（一）。                      │
│    │秤1臺、研磨器1組、擠壓器1 │                                            │
│    │組。                      │                                            │
├──┼─────────────┼──────────────────────┤
│二  │海洛因空包裝袋1個。       │犯罪事實欄二之（二）。                      │
├──┼─────────────┼──────────────────────┤
│三  │海洛因空包裝袋10個、電子磅│犯罪事實欄二之（三）。                      │
│    │秤1臺。                   │                                            │
├──┼─────────────┼──────────────────────┤
│四  │海洛因空分裝袋26個、電子磅│犯罪事實欄三。                              │
│    │秤1臺。                   │                                            │
└──┴─────────────┴──────────────────────┘
┌───────────────────────────────────────┐
│附表三：己○○部分沒收物（供販賣毒品預備所用之物）                            │
├──┬─────────────┬──────────────────────┤
│項次│物品                      │備註                                        │
├──┼─────────────┼──────────────────────┤
│一  │空分裝袋4大包、空分裝袋1個│犯罪事實欄二之（一）。                      │
│    │。                        │                                            │
├──┼─────────────┼──────────────────────┤
│二  │塑膠夾口袋207個。         │犯罪事實欄二之（三）。                      │
├──┼─────────────┼──────────────────────┤
│三  │空分裝袋1包。             │犯罪事實欄三。                              │
└──┴─────────────┴──────────────────────┘
┌───────────────────────────────────────┐
│附表四                                                                        │
├──┬───────────┬────────────────────────┤
│項次│金額（新臺幣）        │備註及計算式                                    │
├──┼───────────┼────────────────────────┤
│一  │6000元。              │犯罪事實欄二之（一）。販賣予乙○○2次，每次3000 │
│    │                      │元。計算式：3000×2= 6000。                     │
├──┼───────────┼────────────────────────┤
│二  │萬玖仟伍佰元。      │犯罪事實欄二之（二）。以最有利於被告己○○之方式│
│    │                      │計算，即自90年11月30日起，至91年2月4日止，以每2 │
│    │                      │日販賣1次，每次所得為1000元，最後一次即91年2月6 │
│    │                      │日所得為5500元計算（最後一次販賣之價金為6500元，│
│    │                      │然據張家誠偵查中供稱因欠己○○1000元，所以實給  │
│    │                      │5500元，故該次犯罪所得應以5500元計算），共計販賣│
│    │                      │35次，前34次每次所得為1000元，最後一次所得為5500│
│    │                      │元。計算式：（34×1000）＋5500= 39500           │
├──┼───────────┼────────────────────────┤
│三  │1000元。              │犯罪事實欄二之（三）。販賣予吳文賢所得1000元。  │
├──┼───────────┼────────────────────────┤
│四  │1500元。              │犯罪事實欄二之（四）。販賣予甲○○2次，第1次為50│
│    │                      │0元，第2次為1000元。                            │
│    │                      │計算式：500＋1000= 1500                         │
├──┼───────────┼────────────────────────┤
│合計│肆萬捌仟元。          │計算式：6000＋39500＋1000＋1500= 48000          │
└──┴───────────┴────────────────────────┘
附錄：本案論罪科刑法條全文
毒品危害防制條例第4條第1項、第6項
製造、運輸、販賣第1級毒品者，處死刑或無期徒刑；處無期徒
刑者，得併科新臺幣1000萬元以下罰金。
前5項之未遂犯罰之。
